臺灣高等法院刑事判決
110年度上訴字第1117號
上  訴  人  
即  被  告  蕭善元
選任辯護人  江昊緯律師
上列上訴人即被告因詐欺等案件，不服臺灣桃園地方法院109年
度審訴字第1056號，中華民國109年11月11日第一審判決(起訴案
號：臺灣桃園地方檢察署109年度少連偵緝字第14號），提起上
訴，本院判決如下：
    主  文
上訴駁回。
    事實及理由
一、經本院審理結果，認第一審以上訴人即被告甲○○(下稱被告)
    犯刑法第339條之4第第1項第2款之三人以上共同詐欺罪、組
    織犯罪防制條例第3條第1項後段之參與犯罪組織罪，依想像
    競合，從一重之刑法第339條之4第1項第2款之三人以上共同
    詐欺取財罪論處，因共犯中有少年張○賓，爰依兒童及少年
    福利與權益保障法第112條第1項前段規定加重其刑，論以成
    年人與少年犯三人以上共同詐欺取財罪，為累犯，經原審裁
    量後，認應依刑法第47條第1項規定加重其刑，依法遞加重
    之，量處有期徒刑1年1月，其認事用法及量刑均無不當，應
    予維持，並引用第一審判決書記載之事實、證據及理由（如
    附件）。
二、被告上訴意旨略以：本案原審對上訴人即被告甲○○（下稱被
    告）論罪科刑過於嚴厲，似有未洽：㈠本案被告基於三人以
    上共同詐欺取財之行為，為原審判處有期徒刑1年1月，然被
    告自受警詢起至原審終結前為止，不僅坦承犯行，更懺悔過
    錯，將共同犯行之上游共犯一併向檢警坦承不諱，使本案在
    偵審過程，能更使相關人等盡速到案，終結此案。㈡偵審期
    間，被告亦將犯罪工具及犯罪各項證物和盤托出，完全沒有
    任何隱瞒，足見被告犯罪後悔過之心，原審未斟及此，判處
    被告1年1月有期徒刑，雖為原審法官依法裁量之事項，不容
    他人置喙，然未免過度嚴苛，況且詐欺集團之所以無法根絕
    ，多與此犯罪態樣大多無法一併將上游犯行一網打盡，而本
    案被告在反省過後，心知必須將整個集團一併將由司法審判
    ，才能完全避免再有其他受害人，被告此刑期是否足以符合
    刑法第57條犯後態度之評價，請求從輕量刑等語。
三、惟按量刑輕重，係屬事實審法院得依職權自由裁量之事項，
    苟其量刑已以行為人之責任為基礎，並斟酌刑法第57條各款
    所列情狀，而未逾越法定刑度或有濫用權限情事，即不得任
    意指為違法（最高法院75年台上字第7033號裁判先例、98年
    度台上字第5002號判決意旨參照）。申言之，量刑係法院就
    繫屬個案之整體評價，為事實審法院得依職權裁量之事項，
    量刑判斷當否之準據，應就判決之整體觀察為綜合考量，不
    可摭拾其中片段，遽予評斷。本件被告為詐欺集團中擔任車
    手頭，負責自車手即少年張○賓收取被害人受騙交付之贓款
    等情，所犯上開二罪名(詳前述)，依想像競合犯，從一重之
    刑法第339條之4第1項第2款之三人共同犯詐欺取財罪論，該
    罪法定刑為「處1年以上7年以下有期徒刑，得併科1百萬元
    以下罰金」，且被告行為時(民國108年8月8日)為成年人，
    與少年張○賓共同犯罪，應依兒童及少年福利與權益保障法
    第112條第1項前段規定加重其刑，論以成年人與少年犯三人
    以上共同詐欺取財罪，且為累犯(詳原判決書第3頁正反面)
    ，經原審裁量後，認應依刑法第47條第1項規定加重其刑，
    依法遞加重之，所裁量之有期徒刑1年1月，已屬低度量刑，
    且原判決以被告之責任為基礎，具體審酌刑法第57條所列各
    款情狀，在罪刑原則下適正行使其量刑之裁量權，且就刑法
    第57條各款事由詳為審酌並敘明理由，既未逾越法定刑度，
    亦無濫用自由裁量之權限，是原審就被告所犯上開之罪，所
    量處之刑尚屬適法，無違比例原則，並無顯然失出或有失衡
    平之情，要難指為違法。被告上訴徒以已供述集團其他人等
    、犯後坦承犯行等節，指摘原判決量刑不當，顯係就原審量
    刑之適法職權行使，漫事指摘，為不足採，是被告本件上訴
    ，核無理由，應予駁回。　　 　　
四、被告經合法傳喚，無正當理由不到庭，爰不待其陳述逕行判
    決。
五、據上論結，應依刑事訴訟法第373條、第368條、第371條，
    判決如主文。
本案經檢察官高玉奇提起公訴，檢察官孟玉梅到庭執行職務。
中　　華　　民　　國　　110 　年　　8 　　月　　17　　日
                  刑事第二十一庭審判長法　官  黃惠敏
                                      法　官  柯姿佐
                                      法　官  章曉文
以上正本證明與原本無異。
如不服本判決，應於收受送達後20日內向本院提出上訴書狀，其
未敘述上訴之理由者並得於提起上訴後20日內向本院補提理由書
（均須按他造當事人之人數附繕本）「切勿逕送上級法院」。
                                      書記官  吳錫欽
中　　華　　民　　國　　110 　年　　8 　　月　　17　　日